臺灣新北地方法院板橋簡易庭小額民事判決
　　　　　　　　　　　　　　　　　 110年度板小字第1683號
原　　　告　南山產物保險股份有限公司

法定代理人　王英君　
訴訟代理人　黃嘉德　
　　　　　　鍾政曄　

被　　　告　陳昱豪　
上列當事人間請求侵權行為損害賠償事件，本院於中華民國 110
年10月4日言詞辯論終結，判決如下：
    主      文
被告應給付原告新臺幣貳萬柒仟伍佰伍拾元，及自民國一一○年
五月二日起至清償日止，按週年利率百分之五計算之利息。
原告其餘之訴駁回。
訴訟費用新臺幣壹仟元，其中新臺幣伍佰伍拾壹元由被告負擔，
餘由原告負擔。
本判決第一項得假執行。
    事實及理由
壹、程序部分
    被告經合法通知，未於言詞辯論期日到場，核無民事訴訟法
    第 386條各款所列情形，爰依民事訴訟法第436條第2項準用
    同法第385條第1項規定，依原告之聲請，由其一造辯論而為
    判決，合先敘明。
貳、實體部分
一、原告主張：被告於民國108年 7月9日16時15分許，駕駛車牌
    號碼 000-0000號自用小客車（下稱A車），行經新北市中和
    區還河西路與光環路口處，因疏未注意車前狀況而碰撞原告
    所承保訴外人林文琴所有，並由其所駕駛之車牌號碼000-00
    00號之自用小客車（下稱系爭車輛）而肇事（下稱系爭事故
    ），致系爭車輛車體受損（下稱系爭損害），而生修復費用
    新臺幣（下同） 123,819元（工資42,500元、烤漆18,800元
    、零件62,519元），原告所承保之保險金額理賠上限為50,
     000元，上開各項費用均依比例理賠下列金額予訴外人共計
    50,000元（工資17,555元、烤漆7,501元、零件24,944元）
    ，原告依侵權行為、保險代位之法律關係請求被告給付上揭
    修復費用等語。並聲明：被告應給付原告50,000元及自起訴
    狀繕本送達翌日起至清償日止，按週年利率 5％計算之利息
    。
二、被告則未於言詞辯論期日到場，亦未提出書狀作何聲明或陳
    述。
三、得心證之理由：
㈠、按因故意或過失，不法侵害他人之權利者，負損害賠償責任
    ；汽車、機車或其他非依軌道行駛之動力車輛，在使用中加
    損害於他人者，駕駛人應賠償因此所生之損害，民法第 184
    條第 1項前段、第191條之2前段分別有明文。又被保險人因
    保險人應負保險責任之損失發生，而對於第三人有損失賠償
    請求權者，保險人得於給付賠償金額後代位行使被保險人對
    第三人之請求權，但其所請求之數額，以不逾賠償金額為限
    ，保險法第53條第 1項亦有明定。次按物被毀損時，被害人
    除得依民法第196條請求賠償外，並不排除民法第213條至第
    215條之適用。依民法第196條請求賠償物被毀損所減少之價
    額，得以修復費用為估定之標準，但以必要者為限（例如：
    修理材料以新品換舊品，應予折舊）。被害人如能證明其物
    因毀損所減少之價額，超過必要之修復費用時，就其差額，
    仍得請求賠償，此有最高法院77年度第 9次民事庭會議決議
    可資參照。
㈡、查，原告主張被告駕駛 A車於上揭時地，因疏未注意車前狀
    況而生系爭事故，致生系爭損害，原告已賠付保險金50,000
    元等事實，業據原告提出道路交通事故當事人登記聯單、行
    照、估價單、發票、理賠計算書、受損照片等件為證（見本
    院卷第13至35頁），且有新北市政府警察局中和分局110年4
    月 8日新北警中交字第1104633430號函暨所附道路交通事故
    現場圖、道路交通事故調查表(一)(二)、道路交通事故照片
    黏貼紀錄表等件為憑（見本院卷第43至62頁），而被告對於
    原告主張之事實，既未於言詞辯論期日到場爭執，復未提出
    書狀答辯以供本院斟酌，依民事訴訟法第280條第3項準用同
    條第 1項規定，即視同自認原告主張，堪認原告主張之上揭
    事實為真。
㈢、次查，系爭車輛因系爭事故支出修復費用共計 123,819元，
    其中原告依比例理賠 50,000元（工資17,555元、烤漆7,501
    元、零件24,944元）等情，有發票、估價單及原告民事陳報
    狀等件在卷可稽（見本院卷第21至25頁、第35頁及第85頁）
    。然系爭車輛之修復既以新零件更換被毀損之舊零件，則原
    告以估價單所示之修復費用作為損害賠償之依據，自應將零
    件折舊部分予以扣除。依行政院所發佈之固定資產耐用年數
    表及固定資產折舊率表，汽車之耐用年數為 5年，依定率遞
    減法每年應折舊千分之369，參以所得稅法第54條第3項、固
    定資產折舊率表附註（四）規定，採用定率遞減法折舊者，
    最後一年度之折舊額，加歷年折舊累計額，其總和不得超過
    該資產成本額之10分之9。準此，系爭車輛係於102年 4月出
    廠，有行照在卷可稽（見本院卷第17頁），至系爭事故發生
    時即108年7月9日止，已逾汽車耐用年數5年以上，依前揭說
    明，以成本十分之一計算零件費用為合度，即折舊後零件費
    用2,494元（計算式：24,944元×1/10＝2,494元，元以下四
    捨五入），加計工資及烤漆25,056元，必要之修復費用應為
    27,550元（計算式為：2,494元＋25,056元＝27,550元），
    是原告依侵權行為之法律關係請求系爭車輛之必要修復費用
    為27,550元，核屬有據；至原告逾此範圍之請求，則屬無據
    。
四、末按給付無確定期限者，債務人於債權人得請求給付時，經
    其催告而未為給付，自受催告時起，負遲延責任。其經債權
    人起訴而送達訴狀，或依督促程序送達支付命令，或為其他
    相類之行為者，與催告有同一之效力；遲延之債務，以支付
    金錢為標的者，債權人得請求依法定利率計算之遲延利息；
    應付利息之債務，其利率未經約定，亦無法律可據者，週年
    利率為5％，民法第229條第2項、第233條第1項前段及第203
    條分別定有明文。查，原告所提民事起訴狀繕本於110年4月
    21日寄存於被告戶籍地之警察機關，有本院送達證書可稽（
    見本院卷第67頁），依民法第138條第2項，於同年5月1日生
    送達之效力，原告自得請求被告給付自該狀送達翌日即110
    年5月2日起至清償日止，按週年利率5％計算之利息。
五、綜上所述，原告依侵權行為、保險代位之法律關係，請求被
    告給付27,550元，及自110年5月2日起至清償日止，按法定
    利率即週年利率5％計算之利息，為有理由，應予准許；至
    原告逾此範圍之請求，為無理由，應予駁回。
六、本件原告勝訴部分，係就民事訴訟法第436條之8訴訟適用小
    額程序所為被告敗訴之判決，爰依同法第436條之20規定，
    職權宣告假執行。
七、訴訟費用負擔之依據：民事訴訟法第79條。本件訴訟費用額
    ，依後附計算書確定如主文所示金額。
中    華    民    國   110    年    10    月    15    日
                  臺灣新北地方法院板橋簡易庭
                              法  官  吳孟竹
計   算   書
項        目        金   額（新臺幣）        備     註
第一審裁判費            1,000元
合        計            1,000元           其中551元由被
                                          告負擔，餘由原
                                          告負擔。
以上為正本係照原本作成。
對於本件判決如有不服，應於收受送達後20日內向本院提出上訴
書狀，上訴於本院合議庭，並按他造當事人之人數附具繕本。當
事人之上訴，非以判決違背法令為理由不得為之，上訴狀應記載
上訴理由，表明下列各款事項：
（一）原判決所違背之法令及其具體內容。
（二）依訴訟資料可認為原判決有違背法令之具體事實。
如未於上訴後20日內補提合法上訴理由書，法院得逕以裁定駁回
上訴。
中    華    民    國   110    年    10    月    15    日
                              書記官  呂亞馨